【裁判字號】    95,易,1418
【裁判日期】    950713
【裁判案由】    竊盜
【裁判全文】
臺灣臺北地方法院刑事判決              95年度易字第1418號
公  訴  人  臺灣臺北地方法院檢察署檢察官
被      告  庚○○
                    樓
上列被告因竊盜案件，經檢察官提起公訴（95年度偵字第13341
號），被告於準備程序中就被訴事實為有罪之陳述，經告以簡式
審判之旨，並聽取當事人之意見後，經本院合議庭裁定以簡式審
判程序審理，本院判決如下：
    主  文
庚○○以犯竊盜罪為常業，處有期徒刑肆年，並應於刑之執行前
，令入勞動場所強制工作年。
    事  實
一、庚○○前曾於民國91年間，因多次竊盜案件，經本院判處應
    執行有期徒刑貳年，於92年間復因竊盜案件，經本院判處有
    期徒刑3年6月，經撤回上訴確定，於91年9月20日入監，97
    年1月25日縮刑期滿，於95年5月2日因縮短刑期假釋出監（
    不構成累犯），甫假釋出監，因無工作收入，竟不知悔改，
    意圖為自己不法之所有以竊取他人財物，營以為生，自95
    年5月9日起，於附表所示之地點，以附表所示之方式竊盜，
    嗣於95年6月17日在臺北巿中正區○○街3巷2號2樓，準備侵
    入該屋行竊時，預先將其身分證、住家鑰匙、行動電話等物
    ，放置在防火巷1樓之平台上後，自臺北巿中正區○○街3巷
    2號後面防火巷爬上2樓，空手破壞同號2樓丁○○住處之窗
    戶後，侵入丁○○住處內搜尋財物，尚未竊得財物時，屋主
    丁○○發現後，庚○○隨即逃逸，旋於5分鐘又返回現場，
    為丁○○發現，不及將其身分證、住家鑰匙、行動電話帶走
    ，遺留在現場，為警循線查獲。
二、案經告訴人戊○○、李恒誼訴請臺北市政府警察局中正第一
    分局報請臺灣臺北地方法院檢察署檢察官偵查起訴，嗣經本
    院合議庭裁定由受命法官獨任進行簡式審判程序。
    理  由
一、上揭犯罪事實，業據被告庚○○坦承不諱，並有證人即被害
    人戊○○、溫秀雄、丙○○、己○○、壬○○、乙○○、李
    淑靜、子○○、張正錡及丁○○於警詢時之指訴被告有附表
    所示之竊盜及加重竊盜犯行在卷可參，並有贓物認領保管收
    據一份、保管認領單一份及現場履勘照片影本十八張在卷足
    憑，被告於95年5月日因前案竊盜罪執行假釋出獄後即於同
    年月日著手行竊，有台灣高等法院被告前案紀錄表在卷可稽
    ，且其自白並無其他工作維生，足資佐證其顯有犯竊盜罪之
    習慣並恃以維生，被告之自白與事實相符，其有該等常業竊
    盜犯行，堪以認定。
二、按行為後法律有變更者，適用行為時之法律。但行為後之法
    律有利於行為人者，適用最有利於行為人之法律，刑法第2
    條第1項定有明文。本件被告所犯多次加重竊盜犯行，經檢
    察官以常業竊盜一罪起訴，本院審理結果，亦認為構成常業
    詐欺罪，雖民國95年7月1日修正施行之刑法，已刪除第322
    條常業竊盜罪之規定，但本件被告所犯本罪之時間在刑法修
    正施行前，而當時常業竊盜罪，其法定本刑為1年以上7年以
    下有期徒刑，刑法修正後，因常業犯已經刪除，應將所犯竊
    盜罪（附表編號2)、加重竊盜罪 (附表編號1、3、4、5、6
    、7、8、9、10）分論併罰，合併計算其法定最高本刑為有
    期刑徒刑50年，較原常業犯之法定刑為重，依刑法第2條第1
    項之規定比較結果，應適用較輕之修正前刑法第322條而論
    以常業竊盜罪。爰審酌被告竊盜10次，前復有多次竊盜前科
    ，經入監執行假釋甫出監即續為竊盜犯行，其顯有竊盜之習
    慣，素行不佳，其皆多係侵入住宅行竊之犯罪手段，危害他
    人財產法益及侵擾他人居住安寧非輕，嚴重影響社會秩序，
    惟其犯後坦承全部犯行，並審酌公訴人之求刑等一切情狀，
    判處如主文所示之刑。又保安處分係針對受處分人將來之危
    險性所為之處置，以達教化、治療之目的，為刑罰之補充制
    度。是保安處分中之強制工作，旨在對嚴重職業性犯罪及欠
    缺正確工作觀念或無正常工作因而犯罪者，強制其從事勞動
    ，學習一技之長及正確之謀生觀念，使其日後重返社會，能
    適應社會生活。竊盜犯贓物犯保安處分條例第3條第1項規定
    ：「十八歲以上之竊盜犯、贓物犯，有左列情形之一者，得
    於刑之執行前，令入勞動場所強制工作：一、有犯罪習慣者
    。二、以犯竊盜罪或贓物罪為常業者」，即係本於保安處分
    應受比例原則之規範，使保安處分之宣告，與行為人所為行
    為之嚴重性、行為人所表現之危險性及對於行為人未來行為
    之期待性相當之意旨而制定，而由法院視行為人之危險性格
    ，決定應否令入勞動處所強制工作，以達預防之目的，被告
    前已有多次竊盜前科，甫假釋出監復因無正當工作以行竊維
    生，為協助行為人再社會化之功能，以及改善其潛在之危險
    性格，期能達成根治犯罪原因、預防犯罪之特別目的，爰令
    被告於刑執行前入勞動場所強制工作3年，以資矯治。
據上論斷，應依刑事訴訟法第273條之1第1項、第299條第1項前
段，刑法第2條第1項前段、修正前刑法第322條，竊盜犯贓物犯
保安處分條例第3條第1項第1款、第4條、第5條第1項前段，罰金
罰鍰提高標準條例第1條前段，判決如主文。
本案經檢察官癸○○到庭執行職務。
中    華    民    國    95    年    7     月    13    日
                  刑事第二庭  法  官  沈君玲
上正本證明與原本無異。
如不服本判決，應於判決送達後10日內向本院提出上訴狀。
                              書記官  袁以明
中    華    民    國    95    年    7     月    13    日
附錄本案論罪科刑法條全文
修正前刑法第322條
以犯竊盜為常業者，處一年以上七年以下有期徒刑。
附表：
┌─┬───┬────┬────┬──────┬───┐
│編│行竊  │行竊地點│犯罪手段│失竊        │被害人│
│號│時間  │        │        │財物        │      │
├─┼───┼────┼────┼──────┼───┤
│01│95年05│台北市中│由隔壁一│林逸民之現金│林逸民│
│  │月23日│正區武昌│樓之矮房│新臺幣3萬元 │黃洪天│
│  │3時許 │街1段16 │屋頂爬到│、駕照1張、 │戊○○│
│  │（夜間│巷13號2 │2樓，徒 │土地銀行存摺│      │
│  │）    │樓      │手逾越被│1本；黃洪天 │      │
│  │      │        │害人住處│之現金新臺幣│      │
│  │      │        │窗戶安全│5千元、西裝 │      │
│  │      │        │設備侵入│褲1條、BANAN│      │
│  │      │        │住宅行竊│A-REPUBLIC皮│      │
│  │      │        │        │帶1條；林筱 │      │
│  │      │        │        │筠之現金新台│      │
│  │      │        │        │幣5千元、化 │      │
│  │      │        │        │妝包1只、筆 │      │
│  │      │        │        │記本1本     │      │
│  │      │        │        │            │      │
├─┼───┼────┼────┼──────┼───┤
│02│95年05│台北市中│趁被害人│皮包1只、身 │辛○○│
│  │月09日│正區杭州│不注意時│分證、健保卡│      │
│  │11時許│南路1段 │徒手行竊│、重機車駕照│      │
│  │      │63之4號 │        │、J6H-676重 │      │
│  │      │（風味小│        │機車行照、機│      │
│  │      │館）    │        │車保險卡、郵│      │
│  │      │        │        │局提款卡、機│      │
│  │      │        │        │車鑰匙、家裡│      │
│  │      │        │        │鑰匙、現金新│      │
│  │      │        │        │臺幣1千9百元│      │
│  │      │        │        │            │      │
│  │      │        │        │            │      │
├─┼───┼────┼────┼──────┼───┤
│03│95年05│台北市中│由隔壁之│LV皮包1只、 │丙○○│
│  │月15日│正區連雲│工地爬上│金飾（項鍊8 │      │
│  │22時許│街26巷8 │三樓被害│條、戒指等物│      │
│  │（夜間│號3樓   │人住處，│）          │      │
│  │）    │        │徒手毀越│            │      │
│  │      │        │鐵窗安全│            │      │
│  │      │        │設備侵入│            │      │
│  │      │        │住宅行竊│            │      │
│  │      │        │        │            │      │
│  │      │        │        │            │      │
├─┼───┼────┼────┼──────┼───┤
│04│95年5 │台北市中│由屋後防│己○○之現金│己○○│
│  │月17日│正區信義│火巷攀爬│新臺幣1萬元 │張網明│
│  │2時許 │路2段187│上三樓，│、行動電話  │      │
│  │（夜間│號3樓   │徒手逾越│SIM卡1張（門│      │
│  │）    │        │紗窗安全│號0000000000│      │
│  │      │        │設備侵入│號）、張網明│      │
│  │      │        │住宅行竊│皮包內之現金│      │
│  │      │        │        │新臺幣2千5百│      │
│  │      │        │        │元          │      │
│  │      │        │        │            │      │
├─┼───┼────┼────┼──────┼───┤
│05│95年5 │台北市中│徒手逾越│現金新臺幣1 │壬○○│
│  │月18日│正區杭州│後門安全│萬8千多元   │      │
│  │2時許 │南路1段1│設備侵入│            │      │
│  │（夜間│11巷15號│住宅行竊│            │      │
│  │）    │        │        │            │      │
├─┼───┼────┼────┼──────┼───┤
│06│95年05│台北市中│由1樓招 │現金新臺幣1 │乙○○│
│  │月29日│正區仁愛│牌攀爬至│萬元、紫羅蘭│      │
│  │4時許 │路2段34 │2樓，徒 │紅酒1瓶     │      │
│  │（夜間│之6號1、│手逾越窗│            │      │
│  │）    │2樓（日 │戶安全設│            │      │
│  │      │生養生餐│備侵入住│            │      │
│  │      │廳）    │宅      │            │      │
│  │      │        │        │            │      │
├─┼───┼────┼────┼──────┼───┤
│07│95年06│台北市中│由隔壁之│現金新臺幣1 │甲○○│
│  │月02日│正區金山│停車場至│萬5千元     │      │
│  │2時許 │南路1段 │2樓，徒 │            │      │
│  │（夜間│97號1、2│手逾越氣│            │      │
│  │）    │樓（華英│窗安全設│            │      │
│  │      │書局）  │備侵入住│            │      │
│  │      │        │宅      │            │      │
│  │      │        │        │            │      │
│  │      │        │        │            │      │
│  │      │        │        │            │      │
├─┼───┼────┼────┼──────┼───┤
│08│95年06│台北市中│由台北市│皮夾1只、身 │子○○│
│  │月06日│正區杭州│中正區仁│分證、汽車駕│      │
│  │3時許 │南路1段1│愛路2段 │照、機車行照│      │
│  │（夜間│01巷31之│40號工地│、華僑銀行信│      │
│  │）    │1號1樓  │爬上圍牆│用卡2張、美 │      │
│  │      │        │逾越窗戶│國運通卡1張 │      │
│  │      │        │安全設備│、悠遊卡1張 │      │
│  │      │        │侵入住宅│、本人名片1 │      │
│  │      │        │        │張、現金新臺│      │
│  │      │        │        │幣8千元     │      │
│  │      │        │        │            │      │
│  │      │        │        │            │      │
├─┼───┼────┼────┼──────┼───┤
│09│95年06│台北市中│由屋後防│現金新臺幣2 │張世錡│
│  │月15日│正區臨沂│火巷逾越│萬2千元     │（起訴│
│  │3時許 │街69巷11│後門安全│            │書誤載│
│  │（夜間│樓      │設備侵入│            │為張正│
│  │）    │        │住宅    │            │錡，應│
│  │      │        │        │            │予更正│
│  │      │        │        │            │）    │
├─┼───┼────┼────┼──────┼───┤
│10│95年06│台北市中│由屋後防│未竊得財物  │丁○○│
│  │月17日│正區銅山│火巷爬上│            │      │
│  │4時許 │街3巷2號│2樓，徒 │            │      │
│  │（夜間│2樓     │手毀越窗│            │      │
│  │）    │        │戶安全設│            │      │
│  │      │        │備侵入住│            │      │
│  │      │        │宅      │            │      │
└─┴───┴────┴────┴──────┴───┘


司法院資訊處製作；財團法人民間司法改革基金會備份。
